臺灣彰化地方法院刑事判決　　　　　　　96年度訴字第1650號
公　訴　人　臺灣彰化地方法院檢察署檢察官
被　　　告　甲○○
上列被告因違反毒品危害防制條例案件，經檢察官提起公訴（96
年度毒偵字第3519號、第3564號），本院逕以簡式審判程序判決
如下：
    主  文
甲○○施用第一級毒品，累犯，處有期徒刑捌月，扣案之海洛因
貳包（合計淨重零點壹公克），沒收銷燬之，扣案之注射針筒壹
支沒收；又施用第一級毒品，累犯，處有期徒刑柒月，扣案之海
洛因壹包（淨重零點零柒公克），沒收銷燬之，扣案之注射針筒
貳支沒收；又施用第二級毒品，累犯，處有期徒刑肆月。應執行
有期徒刑壹年肆月，扣案之海洛因包（其中貳包合計淨重零點
壹公克，另壹包淨重零點零柒公克），沒收銷燬之，扣案之注射
針筒支沒收。
    犯罪事實及理由
一、犯罪事實部分：
    甲○○前曾於民國93年間，因施用第一級毒品案件，經本院
    以93年度訴字第800 號，判處有期徒刑10月，上訴後，經臺
    灣高等法院臺中分院以93年度上訴字第2122號撤銷原判決，
    改判處有期徒刑1 年2 月確定；其另於同年間，因施用第二
    級毒品案件，經本院以94年度彰簡字第10號，判處有期徒刑
    6 月確定；其再於同年間，因竊盜案件，經本院以94年度易
    字第165 號，判處有期徒刑6 月確定；其又於94年間，因詐
    欺案件，經臺灣臺中地方法院以94年度中簡字第930 號判處
    有期徒刑3 月確定。前開4 罪定應執行有期徒刑2 年2 月確
    定，入監執行後，於95年8 月10日縮短刑期假釋付保護管束
    出監，且於95年11月14日保護管束期滿未經撤銷，以已執行
    完畢論。其另於91年間，因施用毒品案件，經本院以91年度
    毒聲字第1109號裁定，令入戒治處所施以強制戒治，且於92
    年4 月23日執行完畢釋放。詎其仍不知悔改，復分別基於施
    用第一級毒品海洛因之犯意，先於96年7 月16日下午5 時許
    ，在其位於彰化縣彰化市○○○街49巷1 號5 樓之3 住處內
    ，以將海洛因摻水置入其所有針筒內注射方式，施用第一級
    毒品海洛因1 次；又於96年7 月19日晚上10時許，亦在其上
    址彰化縣彰化市○○○街49巷1 號5 樓之3 住處內，以將海
    洛因摻水置入其所有針筒內注射方式，施用第一級毒品海洛
    因1 次。其另行基於施用第二級毒品甲基安非他命之犯意，
    於96年7 月19日晚上，在其上址彰化縣彰化市○○○街49巷
    1 號5 樓之3 住處內，以將甲基安非他命置入其所有之玻璃
    球內燒烤吸煙方式（該玻璃球業已丟棄），施用第二級毒品
    甲基安非他命1 次。嗣於(一)96年7 月17日晚上6 時30分，甲
    ○○在彰化縣彰化市○○○路112 號遭警盤查，甲○○即於
    有偵查權限之機關發覺其有前開於96年7 月16日下午5 時施
    用海洛因1 次犯行前，主動向員警自首前開犯行，並將其所
    有供其施用海洛因所用之注射針筒1 支，及已供其施用部分
    之海洛因2 包（合計淨重0.1 公克）交予警方並接受裁判。
    經警對其採尿送驗後，確呈嗎啡陽性反應；(二)96年7 月20日
    上午10時10分許，甲○○在彰化縣彰化市○○路32號前為警
    盤查，甲○○因一時心虛，即將已供其施用部分之海洛因 1
    包（淨重0.07公克）丟棄於地，經警懷疑其涉有施用第一級
    毒品海洛因犯行，進行盤查，甲○○始再將其所有，供其施
    用海洛因所用之注射針筒2 支交予警方，並僅坦承有施用第
    一級毒品海洛因犯行。經甲○○同意員警採尿送驗後，呈嗎
    啡及甲基安非他命陽性反應，始查知上情。
二、被告甲○○於本院準備程序中，就上揭犯罪事實均為有罪之
    陳述，且所犯係死刑、無期徒刑、最輕本刑為3 年以上有期
    徒刑以外之罪，經本院合議庭依刑事訴訟法第273 條之1 第
    1 項之規定，裁定由受命法官1 人獨任進行簡式審判程序。
三、本案證據：
    (一)彰化縣警察局彰化分局96年7 月17日委託檢驗尿液代號與
      真實姓名對照認證單1 紙（見彰警分偵字第0960019656號
      警卷）。
    (二)詮昕科技股份有限公司濫用藥物尿液檢驗報告1 紙（見96
      年度毒偵字第3519號卷第20頁）。
    (三)應受尿液採驗人尿液檢體採集送驗紀錄表1 紙（見彰警分
      偵字第0960019983號警卷）。
    (四)詮昕科技股份有限公司96年8 月2 日濫用藥物尿液檢驗報
      告1紙（見96年度毒偵字第3564號卷第12頁）。
    (五)法務部調查局96年8 月10日調科壹字第09623060730 號鑑
      定書1紙（見96年度毒偵字第3564號卷第11頁）。
    (六)法務部調查局96年8 月10日調科壹字第09623060660 號鑑
      定書1紙（見96年度毒偵字第3519號卷第18頁）。
    (七)海洛因3 包（其中2 包合計淨重0.10公克；另1 包淨重0.
      07公克）。
    (八)注射針筒3支。
    (九)被告於本院之自白。
    (十)臺灣高等法院被告前案紀錄表。
四、應依刑事訴訟法第273條之1第1項、第299條第1項前段、第3
    10條之2 、第454 條第1 項，毒品危害防制條例第10條第 1
    項、第2 項、第18條第1 項前段，刑法第11條、第47條第 1
    項、第62條前段、第51條第5 款、第38條第1 項第2 款，判
    決如主文。
五、如不服本判決，應於判決送達後10日內，向本院提出上訴狀
    （須附繕本），上訴於臺灣高等法院臺中分院。
本案經檢察官張尹敏到庭執行職務。
中　　華　　民　　國　　96　　年　　10　　月　　25　　日
                  刑事第五庭    法  官  簡婉倫
以上正本證明與原本無異。
如不服本判決，應於判決送達後10日內，向本院提出上訴書狀，
上訴書狀應「敘述具體上訴理由」，並按他造當事人之人數附繕
本。「切勿逕送上級法院」。
中　　華　　民　　國　　96　　年　　10　　月　　25　　日
                                書記官
附錄本案論罪科刑法條
毒品危害防制條例第10條
施用第一級毒品者，處 6 月以上 5 年以下有期徒刑。
施用第二級毒品者，處 3 年以下有期徒刑。
